臺灣高雄地方法院民事裁定　九十一年度小上字第三十號
　　上　訴　人　甲○○
　　被　上訴人　乙○○
右當事人間請求損害賠償事件，上訴人對於中華民國九十一年一月三十一日本院鳳山
簡易庭九十年度鳳小字第七九０號第一審判決提起上訴，本院裁定如左：
    主  文
上訴駁回。
第二審訴訟費用由上訴人負擔。
    理  由
一、按對於小額程序之第一審裁判之上訴或抗告，非以其違背法令為理由，不得為之
    。又上訴狀內應記載上訴理由，表明(一)原判決所違背之法令及具體內容。(二)依訴
    訟資料可認為原判決有違背法令之具體事實。民事訴訟法第四百三十六條之二十
    四第二項、同條之二十五，分別定有明文。又所謂判決有違背法令，乃指判決不
    適用法規或適用不當，亦為同法第四百六十八條所明定，且此亦為小額事件之上
    訴程序所準用（民事訴訟法第四百三十六條之三十二第二項參照）。而以判決有
    不適用法規或適用不當為上訴理由時，其上訴狀或理由書應有具體之指摘，並揭
    示該法規之條項或內容，若係成文法以外之法則，應揭示該法則之旨趣，倘為司
    法院解釋或最高法院之判例，則應揭示該判解之字號或其內容，如依民事訴訟法
    第四百六十九條所列第一款至第五款事由提起上訴時（第六款未準用，參照同上
    民事訴訟法第四百三十六條之三十二第二項規定），其上訴狀或理由書應揭示合
    於該條款之事實，上訴理由狀如未依此項方法表明者，即難認為已對原判決之違
    背法令有具體之揭示，其上訴自難認為合法（最高法院七十一年台上字第三一四
    號判例要旨參照）。
二、本件上訴人上訴意旨略以：上訴人為培英托兒所之負責人，被上訴人前受聘為該
    托兒所安親班老師，九十年二月二十一日下午三時許，被上訴人在該托兒所上課
    時未負起教學責任，允許該托兒所安親班陽台到後陽台擲紙飛機，上訴人發現後
    告知被上訴人要整理乾淨，被上訴人竟違背上訴人之交待而叫學童去撿，以致於
    該安親班學童潘俊廷自一樓石棉瓦屋頂墜落受傷，上訴人因而賠償該學童新台幣
    （下同）十萬元而達成和解，被上訴人應與上訴人共同負起責任，故請求被上訴
    人給付五萬元。又學童潘俊廷之家長與被上訴人串通作證，欲使上訴人一人負損
    害賠償之責，惟被上訴人為利害關係人，應不得作證等語。
三、本件訴訟標的金額為十萬元以下，原審乃依小額訴訟程序審理，而上訴人對於該
    小額訴訟第一審判決不服，乃提出上訴，並以前開上訴意旨為辯，惟核其上訴狀
    理由所載內容，係就事實而為陳述，並未針對原判決有何違背法令及其具體內容
    ，並依訴訟資料可認為原判決違背法令之具體事實而為說明，揆諸上開說明，上
    訴人之上訴難認合法，應予駁回。
四、依民事訴訟法第四百三十六條之三十二第二項、第四百七十一條第一項、第九十
    五條、第七十八條，判決如主文。
中　　　華　　　民　　　國　　 九十一 　　年　　 三　　　月 　二十九　　日
                              臺灣高雄地方法院民事庭
~B審判長法官
~B法　　　官
~B法　　　官
右為正本係照原本作成。
如對本裁定抗告須於裁定送達後十日內向本院提出抗告狀。
中　　　華　　　民　　　國　　 九十一 　　年　 　三  　　月 　二十九  　日
~B法院書記官　謝群育
